# 关于新收入准则中的运输费用归集分类

提问人：小蛋烘糕 时间：2021-05-26 11:27:51
新收入准则指南中规定：如果一项运输活动不不构构成成 单项 履履 约义务 的的 时 候候，，相相关关的的运运 输费 用用 计 入成本而不是 销 售售 费 用。用。
但是构成单项履约义务的时候是计入销售费用，
我的问题在于下面这个例子，构构成成 单项 履履 约义务 的的 时 候需要分 摊 收入收入，，但是但是运运 费 又是又是 计 入入 销 售售 费 用用，，那那 这样 算不算收入成本不匹配呢？呢？
【例】甲公司与乙公司签订合同，向其销售一批产品，并负责将该批产品运送至乙公司指定的地点，甲公司承担相关的运输费用。假定销售该产品属于在某一时点履行的履约义务，且控制权在出库时转移给乙公司。
本例中，甲公司向乙公司销售产品，并负责运输。该批产品在出库时，控制权转移给乙公司。在此之后，甲公司为将产品运送至乙公司指定的地点而发生的运输活动，属于为乙公司提供了一项运输服务。如果果 该 运运 输 服服 务 构构成成 单项 履履 约义务 ，，且甲公司是运运 输 服服 务 的主要的主要 责 任人。甲公司 应 当按照当按照分分 摊 至至 该 运运 输 服服 务 的交易价格确确 认 收入。收入。

回答人：chenyiwei
运输构成单项履约义务时，卖方承担的运费应计入营业成本（可能是其他业务成本）。不应计入销售费用。

提问人：小蛋烘糕 时间：2021-05-30 14:23:00
那陈老师，其实新准则下构不构成单项履约义务运输费都是计入成本的是吗？只是收入需不需要分摊到运输而已。

回答人：chenyiwei
与客户合同对应的运输费最终都是计入营业成本。

提问人：ydameng 时间：2021-08-20 21:39:22
请教陈老师，甲公司向乙公司提供的运输服务，可以理解为甲公司替乙公司支付运输公司运费，是否可以按照应付客户对价的概念中“根据企业与其客户的合同约定，企业有义务向该第三方支付款项”来理解。
如不能按照上述理解，是不是因为我们需要根据收入确认原则，需要先判断履约义务，再确定交易价格。在判断履约时，实际上是甲公司提供了两项履约义务，因此应该将交易价格在这两项履约义务中进行分摊，分别确认收入，将支付运输公司的支出作为成本，而不是将支付运输公司的支出作为应付客户对价？
感谢您的宝贵时间~~

回答人：chenyiwei
不能按照“向第三方支付款项”来理解。

提问人：ydameng 时间：2021-08-26 13:33:11
陈老师好，
关于运费计入成本还是费用请您帮忙指导：
1 、对于集团企业来说，从国内公司运输到国外公司，并在国外公司进行销售的话，这部分的运输费在集团层面是否应该作为费用？（环节 1 ）
2 、根据收入准则应用指南中：在控制权转移给客户之前的运输活动，不作为履约义务，是企业为了履行合同从事的活动，相关成本作为合同履约成本。（环节 2 ）此部分合同履约成本如果结转入成本的话，相当于从企业到客户之间的运输作为成本，而在企业内部运输的支出作为了费用（环节 1 ），是否合适？
3 、根据会计准则讲解中存货，针对外购存货规定了从采购到入库前的运输作为采购成本，请教陈老师如果是生产企业，在入库前发生的运费是否也可以作为存货核算，比如从工厂到仓库的运输费？

回答人：chenyiwei
环节 1 作为费用；环节 2 作为成本。除非在环节 1 的运输发生时，已经获得了对应的客户合同，环节 1 的运费是向客户交付的一部分。生产企业，在入库前发生的运费也可以作为存货核算。